臺灣臺中地方法院民事判決
110年度小上字第133號
上  訴  人  仲信資融股份有限公司

法定代理人  張銘聰  


被上訴人    鄧氏順  
上列當事人間請求給付分期買賣價金事件，上訴人對於中華民國
10年9月30日本院豐原簡易庭110年度豐小字第78號第一審判決提
起上訴，本院合議庭判決如下：
    主  文
上訴駁回。
上訴費用新臺幣壹仟伍佰元由上訴人負擔。
    理  由
一、按對於小額程序之第一審裁判之上訴，非以其違背法令為理
    由，不得為之。又提起上訴，上訴狀內應記載上訴理由，表
    明原判決所違背之法令及其具體內容，暨依訴訟資料合於該
    違背法令之具體事實。小額程序之第二審判決，依上訴意旨
    足認上訴為無理由者，得不經言詞辯論為之。民事訴訟法第
    436條之24第2項、第436條之25、第436條之29第2款分別定
    有明文。本件上訴人以原審認三貝德數位文創股份有限公司
    （下稱三貝德公司）與被上訴人簽訂之分期申請表（下稱系
    爭申請表）違反消費者保護法第11之1條規定有原判決不適
    用法規或適用不當之違背法令等語，形式上已具備原審判決
    違反同法第468條之判決不適用法規或適用不當之違法之要
    件，應認其提起本件上訴，合於法律規定，合先敘明。
二、上訴意旨係以：消費者保護法第11之1條第1項之審閱期間在
    於使消費者於訂立定型化契約前有充分瞭解定型化契約條款
    機會，如消費者自願放棄契約審閱權而自願與企業經營者成
    立契約關係，縱未達規定之30日，自非法所不許，企業經營
    者如於簽約後已將定型化契約交付消費者，經過相當期間，
    消費者未曾主張契約審閱期間遭剝奪，亦未主張契約條款有
    何失平之處，應認契約審閱期間之瑕疵已經補正。本件被上
    訴人於民國109年2月15日除簽立系爭申請表，並簽立訂購契
    約書，而在訂購契約書「訂購人中文正楷親簽（並已確認收
    執存執聯）」欄位簽名，表示被上訴人簽名時已閱覽上開文
    字且確實收受訂購契約書之存執聯，自不得再以未給予審閱
    期為主張。縱認本件有未給予消費者合理審閱期間情事，然
    違反之法律效果僅係訂購契約書之定型化契約條款不構成契
    約內容，訂購契約書並不因之無效；又依訂購契約書經手寫
    頭期款金額及每期期付金額、期數，可知係經契約當事人磋
    商後合意，為個別磋商條款，構成契約之內容等語。並聲明
    ：㈠原判決廢棄。㈡被上訴人應給付上訴人新臺幣（下同）99
    ,995元，及自109年4月5日起至清償日止，按年息百分之20
    計算之利息（上訴人於原審已更正利息之請求為自109年4月
    5日起至110年7月19日止，按年息百分之20計算之利息，及
    自110年7月20日起至清償日止，按年息百分之16計算之利息
    ）。
三、經查：
㈠、民事訴訟法第436條之28規定「當事人於第二審程序不得提出
    新攻擊或防禦方法。但因原法院違背法令致未能提出者，不
    在此限。」，即小額訴訟程序得據為判決基礎之訴訟資料，
    應以當事人於第一審言詞辯論終結前提出者為限。上訴人雖
    提出訂購契約書欲證明被上訴人業已收執訂購契約書存執聯
    ，惟上訴人仯係於原審判決後提起上訴時始於上訴理由狀提
    出訂購契約書，有該上訴理由狀在卷可參（見本院卷第21-3
    1頁），核屬新攻擊方法，且衡其情形，並非不能於原審主
    張，亦非原審有何違背法令致上訴人不能提出上開攻擊方法
    ，依前揭說明，上訴人自不得執此新攻擊方法，指摘原審判
    決有何不當，本院依法自不得予以斟酌，合先敘明。
㈡、又上訴人於原審起訴主張被上訴人未繳付系爭申請表約定之
    任何款項，依約視為全部到期，上訴人經三貝德公司讓與上
    開債權，因而依買賣契約及債權讓與之法律關係請求被上訴
    人給付分期買賣價金，由此可知上訴人係以系爭申請表及分
    期付款約定書為請求之依據，惟系爭申請表及分期付款約定
    書條款有違反消費者保護法第11之1條第1項規定情事，業經
    原審認定明確，自不構成契約之內容，兩造間之分期付款買
    賣應不生法律效力，原審據此駁回上訴人之請求，並無不當
    ，上訴人主張系爭申請表及分期付款約定書條款仍具契約效
    力並指摘原審判決違背法令，為無理由。
四、綜上所述，本件原審判決並無上訴人所指違背法令之情形，
    上訴意旨指摘原審判決不當，求予廢棄改判，依上訴意旨足
    認上訴為無理由。爰不經言詞辯論逕予判決駁回上訴，並確
    定第二審訴訟費用額1500元由上訴人負擔。
五、據上論結，本件上訴為無理由，依民事訴訟法第436條之29
    第2款、第436條之32第1項、第2項、第436條之19第1項、第
    449條第1項、第78條，判決如主文。
中　　華　　民　　國　　110 　年　　12　　月　　29　　日
　　              民事第五庭  審判長法　官  陳文爵
                                    法  官  林秀菊
                                    法　官　李蓓
以上正本係照原本製作。　　　　　　　　　　　　　　　　　
本判決不得上訴。　　
中　　華　　民　　國　　110 　年　　12　　月　　30　　日
                                    書記官  陳采瑜